臺灣臺北地方法院刑事判決　　　　　　　92年度訴字第1378號
公　訴　人　臺灣臺北地方法院檢察署檢察官
被　　　告　乙○○
　　　　　　　　　　　六號五樓.
選任辯護人　方正彬律師
上列被告因毒品危害防制條例案件，經檢察官提起公訴（92年度
偵字第6858號，及移送併辦（92年度偵字第17586號），本院判
決如下：
    主  文
乙○○販賣第二級毒品未遂，處有期徒刑參年月捌月，扣案含第
二級毒品ＭＤＡ、ＭＤＭＡ成分藥丸貳拾顆（毛重伍點壹貳公克
）、含第三級毒品Ｋ他命成分粉末貳瓶（驗餘重壹點肆捌公克）
均沒收銷燬之。
    事  實
一、乙○○明知俗稱搖頭丸之ＭＤＡ、ＭＤＭＡ、Ｋ他命（Keta
    mine）分屬毒品危害防制條例所規定之第二級毒品、第三級
    毒品，未經主管機關許可，不得非法販賣。適有丙○○於民
    國（下同）92年1月（公訴人誤載為6月）17日凌晨1時30分
    許，因持有第二級毒品大麻為台北市政府警察局信義分局警
    員甲○○等人查獲（持有毒品部分，另案偵辦），並於甲○○等人詢問時，主動供出可以0000000000號向綽號「阿寬」
    即乙○○購買毒品，而配合甲○○等人之要求，於同日凌晨
    2 時44分57秒，以其所使用之0000000000號行動電話，撥打
    乙○○使用之前開號碼行動電話與乙○○聯絡，佯裝欲向乙○○購買搖頭丸20顆及Ｋ他命2瓶，總計價額新台幣（下同
    ）6 600元，乙○○同意後，雙方約定在臺北市○○區○○
    街與昆明街口之幸福保齡球館前交易。同日3時40分許，甲○○佯裝購買毒品之人前往前開地點，果見乙○○出現，雙
    方談妥以6000元成交，經甲○○向乙○○出示現金6000元後
    ，乙○○帶甲○○前往藏放毒品之車牌號碼號GAR- 015號重
    型機車（為乙○○胞弟所有，當時由乙○○使用）之車後把
    手與座椅間夾縫中拿取毒品，於交付毒品之際，即當場為甲○○及其他警員查獲，並扣得含第二級毒品ＭＤＡ、ＭＤＭ
    Ａ成分藥丸20顆（毛重5點12公克）、含第三級毒品Ｋ他命
    成分粉末2瓶（驗餘重1點48公克）。
二、案經臺北市政府警察局信義分局報告臺灣臺北地方法院檢察
    署檢察官偵查起訴及移送併辦。
    理  由
一、訊據被告乙○○固坦承有於92年1月17日凌晨2時44分57秒接
    到丙○○所撥打之電話要求購買毒品，且於同日3時40分許
    ，接受甲○○所交付之6000元，並帶領甲○○前往放置扣案
    毒品之機車所在處取出毒品等事實不諱，惟矢口否認有何販
    賣毒品之犯行，辯稱：丙○○打電話來要伊幫忙調毒品，在
    旁一名綽號「小孟」之球友聽到後就告訴伊有毒品可提供，
    「小孟」並告訴伊毒品放在騎樓下一部機車上面，請伊代為
    交易，故甲○○到達後，伊即帶同甲○○到該機車處，毒品
    是甲○○自己去拿的，又辯稱起訴書所載車號GAR- 015號機
    車係其胞弟所有，當時由伊使用，但當天藏放毒品之機車並
    非車號GAR- 015號機車，該機車當時並未在案發現場，起訴
    書認定有誤云云。而辯護人為被告辯護稱：被告自始沒有販
    賣毒品意思，而是警方以釣魚方式查獲，若被告原本有販賣
    之意思，被告接到第一通電話時就可以達成交易約定，但被
    告先拒絕，因為丙○○是綽號「大耀」的朋友，而「小孟」
    又表示有毒品，故被告才向丙○○表示有毒品可提供，且若
    被告有販賣毒品，身邊應不只有扣案的20顆搖頭丸及2瓶Ｋ
    他命而已，故本件應屬陷害教唆情形云云。
二、經查：
（一）、就丙○○打行動電話與被告聯絡，後來雙方約定在臺北
        市○○區○○街與昆明街口之幸福保齡球館前交易等事
        實，除經被告坦承之外，並經證人丙○○到庭證稱：「
        被告之行動電話是敦化南路的舞廳一個人給我的，他說
        如果有需要買搖頭丸及Ｋ他命的話可以打這支電話，當
        天我用這支電話跟被告通話，我有說我要買搖頭丸、Ｋ
        他命，他告訴我價錢，我們約在萬華那裡，我就過去。
        後來我留在車上，所以交付的情形我沒有看到。」等語
        ，此部分並有被告所使用之00000000 00號行動電話92
        年1月17日凌晨零時至四時之雙向通聯記錄在卷可稽。
（二）、另證人甲○○到庭證稱：「我請丙○○提供被告電話，
        丙○○帶我們到現場，當時是我下車與被告接觸，我們
        約在西門町洛陽停車場附近，是丙○○人在車上打電話
        聯絡被告，我下車到便利商店裝作是我在講電話的樣子
        ，讓被告以為是我在跟被告講話，當時是深夜，被告就
        過來跟我打招呼，是我先跟他說價錢可不可以便宜一點
        ，他說最近警察抓很緊，這個價錢已經很便宜，我有拿
        錢出來給被告看，因為他說要先看錢，之後因為藥沒有
        在被告身上，到我從機車處查獲毒品有走短短一條路，
        我有看到毒品才會抓被告，我記得被告沒有放在身上，
        而是放在機車尾燈上扶手和椅墊中間的縫隙裡面，我有
        看到被告伸手去拿一下，後來再跟他說說話，就看到他
        手上有毒品，我有問他為何把毒品放在那裡，他說因為
        最近警察抓很緊，我看到毒品之後，被告還跟我說叫我
        要小心一點，叫我不要被警察抓到，我本來要把證件給
        他看，可是我同事就已經靠過來將他逮捕。」等語。被
        告雖辯稱係幫綽號「小孟」之人交易毒品，毒品非伊所
        有云云，然查：（1）、被告自承「小孟」當時就在保
        齡球館內打球，然交易之地點就在保齡球館外，而毒品
        交易係犯重罪之行為，「小孟」本身既在球館內，豈有
        可能將毒品交易之事隨便委由與其並無深交之被告為之
        ？（2）、被告又供稱與證人丙○○在電話中談妥之毒
        品價格總計6600元，被告若僅係受託交易毒品，理應向
        證人甲○○收取6600元，何以僅收取6000元？（3）、
        被告聲請傳訊之證人丁○○到庭證稱：「乙○○離開不
        到一小時後，小孟離開球館」等語。本案被告若確係受
        委託交易毒品，衡諸常情，其遭警員逮捕時，理應會告
        知警員毒品為「小孟」所有，其僅係受託代為交易而已
        ，及「小孟」當時就在球館內，警員可前往逮捕等情，
        而當時綽號「小孟」尚在球館內，然被告於本院審理庭
        竟供稱當時並未告知警員上情，顯與常理大相逕庭。（
        4）、至於被告辯稱藏放毒品之機車並非其胞弟所有由
        其使用之車號GAR-015號重型機車上，且上開機車當天
        並未在案發現場云云。然查：本案台北市政府警察局信
        義分局刑事案件移送書上已載明毒品係由前開車號之機
        車上所取出，又被告於警詢時也供稱不知道為何上開機
        車會出現在案發現場（參見偵查卷第14頁警詢筆錄），
        可見被告此部份所辯不足採信。（5）、至於證人丁○○雖又證稱當日伊與被告及「小孟」一同打球，被告確
        實有接到電話，也有與「小孟」交談，但聽不清楚談話
        內容，其證詞無法證明毒品係「小孟」所有，且被告僅
        係受託代為交易毒品。
（三）、按警方為掃蕩毒品犯罪，往往於得知疑似販賣毒品之人
        後，會佯裝欲購買毒品而與疑似販賣毒品之人聯絡，再
        循線逮捕販賣者，此即刑事偵查實務上俗稱「釣魚」。
        此種情形，關於販賣毒品之人是否成立犯罪，應視該販
        賣毒品之人是否為佯稱欲購買毒品之人教唆而產生販賣
        之犯意，若原本即有販賣之犯意，不過因警員之教唆而
        彰顯其犯行，自無何陷害可言，不能援引「陷害教唆」
        求予免責，然其犯罪行為因購買者並無購買真意，事實
        上不能真正完成買賣，因此販賣者己著手交付毒品行為
        時，即應論以販賣未遂罪（最高法院89年台上字第3434
        號判決、91年台上字第3443號判決要旨參照），經查；
        本件辯護人雖辯稱：被告未有販賣毒品之前科，且不認
        識證人丙○○，並曾予以拒絕，而於接獲第三通電話時
        才應允，顯見其原不具販賣毒品之犯意，而係遭警方計
        誘所致云云。然證人丙○○前已證稱：「被告之行動電
        話是敦化南路的舞廳一個人給我的，他說如果有需要買
        搖頭丸及Ｋ他命的話可以打這支電話」等語。被告自承
        與丙○○素未謀面，倘被告本無販賣毒品之意，豈有甘
        冒刑罰制裁危險，僅因接獲「大耀」友人之電話，即親
        自帶領甲○○前往交易毒品之理？足見被告於員警佯稱
        欲購買毒品之前，原即有販賣毒品之意，員警佯稱購買
        毒品，不過係彰顯被告販賣毒品犯行，被告所為並非所
        謂陷害教唆。
（四）、綜合上述，被告所辯均與常理所違，不足採信。此外，
        復有藥丸20顆及白色粉末2瓶扣案可證，經鑑定結果，
        其中橘色藥錠含有第二級毒品ＭＤＡ、ＭＤＭＡ成分，
        粉紅色藥錠含有第二級毒品ＭＤＭＡ成分，白色粉末則
        屬第三級毒品Ｋ他命成分，此有臺北市政府警察局鑑驗
        通知書一紙在卷可稽。是本件事證明確，被告犯行堪以
        認定，應依法論科。
三、本件被告雖基於販賣第二級、第三級毒品之犯意，著手實行
    販賣第二級毒品、第三級毒品之行為，然因佯稱購買之丙○○並無購買毒品真意，不能真正完成買賣，無從達到既遂之
    結果，自屬未遂犯，核被告所為，係犯毒品危害防制條例第
    四條第五項、第二項販賣第二級毒品未遂罪、第三項販賣第
    三級毒品未遂罪。被告因販賣而持有第二級毒品、第三級毒
    品之低度行為分別為販賣之高度行為所吸收，均不另論罪。
    被告以一行為同時販賣第二級毒品、第三級毒品未遂，為想
    像競合犯，應依刑法第55條之規定，從一重之販賣第二級毒
    品未遂罪處斷，因屬未遂犯，依法減輕其刑。爰審酌被告年
    輕力壯，竟不思上進而販賣毒品，及渠等犯罪之動機、目的
    、手段、犯罪所生危害、犯後態度等一切情狀，量處如主文
    所示之刑。
四、扣案含第二級毒品ＭＤＡ、ＭＤＭＡ成分之藥丸20顆（毛重
    5點12公克）及含第三級毒品Ｋ他命粉末2瓶（驗餘重1點48
    公克），均應依毒品危害防制條例第18條第1項前段沒收銷
    燬之。至於扣案之0000000000號行動電話1支，雖為被告所
    有，然並非專供販賣毒品所用之物，爰不予宣告沒收，併此
    敘明。
五、移送併辦部分（92年度偵字第17586號）與起訴部分為同一
    事實，屬同一案件，本院自得一併審酌，附此敘明。
六、據上論斷，應依刑事訴訟法第299條第1項前段，毒品危害防
     制條例第4條第5項、第2項、第3項、第18條第1項前段，刑
     法第11條前段、第55條、第26條前段，判決如主文。
本案經檢察官蕭蕙菁到庭執行職務
中    華    民    國    94    年     5    月    13    日
                  刑事第六庭審判長法  官  余學淵
                                  法  官  趙子榮
                                  法  官  曾正龍
以上正本證明與原本無異。
如不服本判決，應於判決送達後10日內，向本院提出上訴狀。
                                  書記官  彭自青
中    華    民    國    94    年     5    月    16    日
附錄本件論罪科刑法條全文：
毒品危害防制條例第四條
製造、運輸、販賣第一級毒品者，處死刑或無期徒刑；處無期徒
刑者，得併科新台幣1,000萬元以下罰金。
製造、運輸、販賣第二級毒品者，處無期徒刑或7年以上有期徒
刑，得併科新台幣700萬元以下罰金。
製造、運輸、販賣第三級毒品者，處5年以上有期徒刑，得併科
新台幣500萬元以下罰金。
製造、運輸、販賣專供製造或施用毒品之器具者，處1年以上7年
以下有期徒刑，得併科新台幣100萬元以下罰金。
前四項之未遂犯罰之。
